# 请教准则解释第 4 号中股份支付的问题

提问人：purenorip 时间：2010-12-21 17:41:19
准则解释第 4 号第七条第二项中提到：“接受服务企业没有结算义务或授予本企业职工的是其本身权益工具的，应当将该股份支付交易作为权益结算的股份支付处理”。 那么，请问：对于接受服务企业没有结算义务的，会计分录如何？是贷管理费用，借资本公积——其他资本公积吗？
进一步来看，在前述情况下，如果结算企业以其本身权益工具结算，且不是接受服务企业的投资者，结算企业如何进行会计处理？还是贷管理费用，借资本公积——其他资本公积吗？是否就和上述分录重复了？
而又假如结算企业以其本身权益工具结算，且是接受服务企业的投资者，结算企业如何进行会计处理？是不是贷长期股权投资，借资本公积——其他资本公积，而在合并报表的时候，结算企业的长期股权投资的增加额与接收服务企业的资本公积——其他资本公积的增加额相互抵消了？
谢谢。

回答人：chenyiwei
回复 楼主 purenorip 的帖子 1 、对于接受服务企业没有结算义务的，应当在等待期内借记管理费用，贷记资本公积。 2 、“如果结算企业以其本身权益工具结算，且不是接受服务企业的投资者”这种情况比较少见，一般都是结算企业和接受服务企业两者共同的母公司作出的安排，所以接受服务企业一方面确认因权益结算的股份支付导致的资本公积增加，另一方面要确认与母公司及接受服务企业之间的权益性交易导致的资本公积减少。 3 、借记长期股权投资，这部分借记的长期股权投资与接受服务企业的资本公积增加相对应，合并报表时抵销。